【裁判字號】    89,簡上,176
【裁判日期】    891213
【裁判案由】    賭博
【裁判全文】
臺灣彰化地方法院刑事判決                        八十九年度簡上字第一七六號
    上  訴  人  臺灣彰化地方法院檢察署檢察官
    被      告  甲○○
右列上訴人因被告賭博案件，不服本院八十九年度斗簡字第一四二號八十九年六月十
九日第一審判決（聲請案號：八十九年度偵字第二八九號），本院管轄第二審合議庭
判決如左︰
    主  文
原判決關於甲○○部分撤銷。
甲○○共同連續在公眾得出入之場所賭博財物，處罰金壹萬貳仟元，如易服勞役，以
佰元折算壹日。
電動賭博機具陸台（含ＩＣ板陸塊）、代幣壹批、賭資新台幣貳仟元均沒收。
   事    實
一、甲○○僱用陳雅文（同案被告，已判處罰金九千元確定）為店員，二人共同基於
    概括之犯意聯絡，自民國八十八年十一月底（聲請簡易判決處刑書誤認係自八十
    八年四月間起），在彰化縣北斗鎮○○路九二一號統一超商之公眾得出入之場所
    ，由甲○○擺置電動賭博機具六台，陳雅文擔任兌換現金工作，共同連續與不特
    定人賭博財物。嗣於八十八年十二月廿六日廿一時廿五分許，適有洪英義（同案
    被告，亦已判處罰金六百元確定）在該處以電動機具賭博時，為警當場查獲，扣
    得電動賭博機具六台（含ＩＣ板陸塊）、代幣壹批、賭資新台幣貳仟元（另又扣
    得監視器及監視螢幕各一台）。
二、案經彰化縣警察局北斗分局移送臺灣彰化地方法院檢察署檢察官偵查起訴。
    理    由
一、右揭賭博事實，迭據被告甲○○坦承不諱，核與同案被告陳雅文、洪英義供述相
    符，並有電動賭博機具六台、代幣一批、賭資新台幣二千元扣案可資佐證，事證
    明確，被告犯行洵堪認定。
二、核被告所為，係犯刑法第二百六十六條第一項前段之賭博罪，其與同案被告陳雅
    文間有犯意聯絡及行為分擔，均為共同正犯。又被告連續數次犯行，時間緊接，
    顯係基於概括之犯意，觸犯構成要件相同之罪名，應依連續犯論以一罪，並加重
    其刑。原審判決據以賭博罪論科處罰金，並諭知易服勞役之折算標準，固非無見
    ，惟查刑法第二百六十六條第一項前段之法定刑度為一千元以下罰金，依罰金罰
    鍰提高標準條例第一條前段規定提高為十倍應為一萬元以下罰金，該判決論以連
    續犯，依刑法第五十六條規定再予加重亦僅為最高為一萬五千元以下罰金，乃原
    判決判處罰金二萬四千元，顯逾法定刑度，上訴人即公訴人上訴意旨略以：原審
    就被告甲○○部分，判刑顯逾法定刑等語，而指摘原判決不當，非無理由，原判
    決就被告鄭隆部分應予撤銷改判。爰審酌被告犯罪之動機、方法、手段、所生危
    害暨犯後態度等一切情狀，量處如主文所示之刑，及諭知易服勞役之折算標準，
    以示懲儆。扣案之電動賭博機具六台、代幣一批、賭資新台幣二千元係當場賭博
    之器具與財物，併予沒收，至另扣案之監視器及監視螢幕各一台，並無證據足認
    係供犯賭博罪所用之物，爰不予宣告沒收。
據上論斷，應依刑事訴訟法第四百五十五條之一第一項、第三項、第三百六十九條第
一項前段、第三百六十四條、第二百九十九條第一項前段，刑法第廿八條、第五十六
條、第二百六十六條第一項前段、第二項、第四十二條第二項，罰金罰鍰提高標準條
例第一條前段、第二條前段，判決如主文。
本案經檢察官張慧瓊到庭執行職務。
中    華    民    國    八十九      年    十二      月      十三        日
                              臺灣彰化地方法院刑事第二庭
                                        審判長法官  林  欽  章
                                     法      官  康  弼  周
                                        法      官  王  紋  瑩
右正本證明與原本無異。
不得上訴。
                                        法院書記官  謝  鈴  玉
中    華    民    國    八十九      年    十二      月      十四        日
刑法第二百六十六條
在公共場所或公眾得出入之場所賭博財物者，處一千元以下罰金，但以供人暫時娛樂
之物為賭博者，不在此限。
當場賭博之器具與在賭檯或兌換籌碼處之財物，不問屬於犯人與否，沒收之。


司法院資訊處製作；財團法人民間司法改革基金會備份。
